【裁判字號】    97,消債更,46
【裁判日期】    980731
【裁判案由】    聲請更生程序
【裁判全文】
臺灣彰化地方法院民事裁定  97年度消債更字第46號
  聲  請  人  甲○○
 （即債務人）           號
上列聲請人因消費者債務清理事件聲請更生，本院裁定如下：
    主      文
債務人甲○○自中華民國98年07月31日下午04時起開始更生程序
。
命司法事務官進行本件更生程序。
    理      由
一、按債務人不能清償債務或有不能清償之虞者，得依本條例所
    定更生程序，清理其債務；債務人無擔保或無優先權之債務
    總額未逾 1,200萬元者，於法院裁定開始清算程序或宣告破
    產前，得向法院聲請更生；法院開始更生程序之裁定，應載
    明其年、月、日、時，並即時發生效力。又法院裁定開始更
    生或清算程序後，得命司法事務官進行更生或清算程序，必
    要時得選任律師、會計師或其他適當之自然人或法人一人為
    監督人或管理人，消費者債務清理條例第3條、第42條第1項
    、第45條第1項、第16條第1項分別定有明文。
二、本件聲請人主張：緣聲請人之學歷為高職畢業，於民國（下
    同）90年與配偶結婚，詎料在91、92年間先生身體狀況不佳
    ，致工作斷斷續續，必須由聲請人負擔日常家庭之生活開銷
    、孩子教育費用及房屋貸款等，在不得已情況下只得以信用
    卡、現金卡或辦理貸款週轉。又先生於94年因骨刺開刀，需
    長期復健，導致長達近兩年無法工作，雖聲請人於95年06月
    01日與最大債權銀行台新國際商業銀行股份有限公司（下稱
    台新銀行）協商，以120期、利率0%、每月10日繳新台幣（
    下同）13,515元；然以聲請人任職於宏啟企業社擔任會計一
    職，每月約有21,000元收入，繳納協商款後僅餘7,485元，
    已難支付聲請人最低生活開銷，更遑論尚需支付小孩及父母
    的扶養費用，終至96年07月起無法繳納協商款，，故聲請人
    有因不可歸責於己之事由致履行顯有重大困難之情事。又債
    務人無擔保或無優先權之債務總額未逾12,000,000元，復未
    經法院裁定開始清算程序或宣告破產，爰向本院聲請更生等
    語。
三、經查，聲請人所主張之上開事實，業據提出債權人清冊、95
    年協商成立協議書影本、財產及收入狀況說明書、戶籍謄本
    、存摺交易明細、全國財產稅總歸戶財產查詢清單、財政部
    臺灣省中區國稅局95、96年度綜合所得稅各類所得資料清單
    、財團法人聯合徵信中心資料、薪資明細表、支出證明收據
    、配偶95、96年度綜合所得稅各類所得資料清單等件為證，
    經核以聲請人於協商成立當時每月薪資約21,000元之收入，
    清償依協商條件按月應支付之金額 13,515元後，僅餘7,485
    元，顯不足以支應其個人之每月最低基本生活支出 9,210元
    【註：內政部社會司公告之95年度臺灣省低收入戶最低生活
    費每人每月 9,210元。】，又依據最大債權金融機構台新銀
    行具狀表示，聲請人原本皆正常繳納，直至96年07月後因不
    明原因未再依約繳款，並委請歐東洋律師函告本行伊有財務
    困難，顯見聲請人確已無法再依原協商條件履行，是聲請人
    應有消費者債務清理條例第151條第5項但書、第6項所定「
    因不可歸責於己之事由，致履行顯有重大困難」之情事。此
    外，本件復查無聲請人有消費者債務清理條例第6條第3項、
    第8條或第46條各款所定駁回更生聲請之事由存在，則聲請
    人聲請更生，自屬有據，應予准許，爰依上開規定裁定如主
    文。
中    華    民    國    98    年    7     月    31    日
                        民事第二庭法  官  邱月嬌
以上正本係照原本作成。
本件裁定不得抗告。
本件裁定已於98年7月31日下午4時公告。
中    華    民    國    98    年    7     月    31    日
                                  書記官  呂雅惠


司法院資訊處製作；財團法人民間司法改革基金會備份。
